臺灣新竹地方法院刑事宣示判決筆錄    100年度審訴字第295號
公  訴  人  臺灣新竹地方法院檢察署檢察官
被      告  李嘉琪
指定辯護人  本院公設辯護人林建和
上列被告因違反毒品危害防制條例案件，經檢察官提起公訴（
100年度毒偵字第129號）後，聲請本院改依協商程序而為判決，
於中華民國100年8月19日下午4時在本院刑事第十一法庭宣示判
決，出席職員如下：
                                          法  官  邱忠義
                                          書記官  劉依緹
                                          通  譯  邱立杰
法官起立朗讀判決主文、犯罪事實要旨、處罰條文，及告以上訴
限制、期間並提出上訴狀之法院，且諭知記載其內容：
一、主  文：
    李嘉琪施用第一級毒品，累犯，處有期徒刑捌月。又施用第
    二級毒品，累犯，處有期徒刑陸月。應執行有期徒刑壹年。
二、犯罪事實要旨：
（一）李嘉琪前於民國85年間因搶奪案件，經本院於87年10月16
      日以86年度訴字第148號判決判處有期徒刑2年確定（下稱
      甲案），復於86年間因違反槍砲彈藥刀械管制條例案件，
      經本院於86年7月25日以86年度竹簡字第552號簡易判決判
      處有期徒刑3 月確定（下稱乙案），上開甲、乙案件經本
      院於87年度聲字第1500號裁定應執行有期徒刑2年2月確定
      （下稱丙案），又於同年間因竊盜案件，經本院於87年 4
      月23日以86年度易字第2116號判決判處有期徒刑8 月確定
      （下稱丁案），又於87年間因竊盜案件，經本院於87年 7
      月9日以87年度易字第854號判決判處有期徒刑1年6月確定
      （下稱戊案），上開丁、戊案件，經本院於87年9月1日以
      87 年度聲字第1059號裁定應執行有期徒刑2年確定（下稱
      己案）。上開丙、己二案接續執行，於87年6 月29日入監
      執行，於90年4 月13日假釋付保護管束出監，復於假釋期
      間再犯下列2案件，假釋經撤銷，殘刑有期徒刑8月。又於
      90年間，因搶奪案件，經本院於91年4 月12日以90年度訴
      字第574號判決判處有期徒刑2年4 月，嗣經上訴經臺灣高
      等法院於92年7 月15日以91年度上訴字第1382號判決駁回
      上訴，再經上訴，經最高法院於92年10月2 日以92年度臺
      上字第5505號判決判處上訴駁回因而確定（下稱庚案）；
      又李嘉琪因施用毒品案件經本院於91年11月29日以91年度
      竹簡字第284號簡易判決判處有期徒刑4月確定（下稱辛案
      ），上開庚、辛案件經臺灣高等法院於92年12月3 日以92
      年度聲字第1402號裁定應執行有期徒刑2年6月確定（下稱
      壬案）。又於93年間，因搶奪案件，經本院於93年6月8日
      以93年度訴字第160號判決處有期徒刑1年2 月確定（下稱
      癸案），上開壬、癸2案與上開殘刑有期徒刑8月接續執行
      ，於96年4月14日縮短刑期假釋付保護管束出監，於96年7
      月16日縮刑期滿保護管束未經撤銷視為執行完畢。
（二）李嘉琪曾於87年間，因施用毒品案件，經本院以86年訴字
      第148 號裁定送觀察、勒戒後，認無繼續施用毒品之傾向
      ，於87年8 月13日執行完畢釋放，並經本院於87年10月16
      日以86年度訴字第148 號判決判處免刑確定；又於90年間
      ，復因施用毒品案件，經本院於90年11月29日以90年度毒
      聲字第1756號裁定送勒戒處所施以觀察勒戒，因認有繼續
      施用毒品傾向，再經本院於91年4 月30日以91年度毒聲字
      第466號裁定令入戒治處所施以強制戒治，於92年4月5 日
      執行完畢出所。刑責部分，經本院於91年11月29日以91年
      度竹簡字第284號簡易判決判處有期徒刑4月確定。又於97
      年間，因施用毒品案件，經本院於98年2 月10日以98年度
      審訴字第3號判決判處應執行有期徒刑10月確定。
（三）詎李嘉琪仍不知悔改，於前觀察勒戒處分執行完畢釋放後
      ，「5 年內再犯」施用毒品案件，並經法院判處罪刑確定
      後，復基於基於施用第一級毒品海洛因之犯意，於99年11
      月16日晚上7 時30分許採尿往前回溯26小時內之某時許，
      在其位於新竹市○○路○段103巷2號之居所，以將海洛因
      攙入香菸內，點燃吸食之方式，施用第一級毒品海洛因 1
      次；另基於施用第二級毒品甲基安非他命之犯意，於99年
      11月16日凌晨1、2時許，在上開居所，以將甲基安非他命
      置於玻璃球內點火燒烤，吸食其煙霧之方式，施用第二級
      毒品甲基安非他命1 次。嗣為警於99年11月16日上午10時
      30分許，在新竹縣竹北市○○路439之1號佳緹汽車賓館12
      0 室內查獲，經其同意採集其尿液送驗後，結果呈嗎啡、
      安非他命、甲基安非他命陽性反應，始查悉上情。
（四）案經新竹市警察局移送臺灣新竹地方法院檢察署檢察官偵
      查起訴。
三、處罰條文：
    毒品危害防制條例第10條第1 項、第2 項，刑法第11條前段
    、第47條第1 項、第51條第5 款。
四、協商判決除有刑事訴訟法第455 條之4 第1 項第1 款於本訊
    問程序終結前，被告撤銷協商合意或檢察官撤回協商聲請者
    ；第2 款被告協商之意思非出於自由意志者；第4 款被告所
    犯之罪非第455 條之2 第1 項所定得以協商判決者；第6 款
    被告有其他較重之裁判上一罪之犯罪事實者；第7 款法院認
    應諭知免刑或免訴、不受理者情形之一，及違反同條第2 項
    「法院應於協商合意範圍內為判決；法院為協商判決所科之
    刑，以宣告緩刑或2 年以下有期徒刑、拘役或罰金為限」之
    規定者外，檢察官與被告均不得上訴。
五、如有前項得上訴之情形，得自收受宣示判決筆錄送達之日起
    10日內，向本院提出上訴書狀，上訴於第二審法院。
中    華    民    國   100    年    8     月    19    日
                  刑事第九庭書  記  官    劉依緹
                            法      官    邱忠義
以上筆錄正本係照原本作成。
中    華    民    國   100    年    8     月    19    日
                            書  記  官    劉依緹
附錄本案處罰實體法條全文：
毒品危害防制條例第10條第1 項、第2 項：
施用第一級毒品者，處6 月以上5 年以下有期徒刑。
施用第二級毒品者，處3 年以下有期徒刑。